臺灣臺中地方法院刑事判決　　　　　　　　　　　　　九十一年度易字第一五一號
　　公　訴　人　台灣台中地方法院檢察署檢察官
　　被　　　告　乙○○
右列被告因恐嚇取財案件，經檢察官提起公訴（九十年度偵字第一九三○四號、第二
一七五二號），本院判決如左：
    主  文
乙○○幫助意圖為自己不法之所有，以恐嚇使人將本人之物交付，處有期徒刑肆月，
如易科罰金，以參佰元折算壹日。
    事  實
一、乙○○於民國九十年七月間，因缺錢花用，乃依循報紙上「存簿、門號、電腦等
    於現金，電話0000000000」之廣告，打電話給刊登之葛文彬，兩人談
    好由乙○○開立一銀行帳戶，租給葛文彬使用二個月，代價新台幣（下同）五百
    元，而乙○○明知存摺租予他人，可能被他人用來作為恐嚇取財之工具，竟仍基
    於幫助他人恐嚇取財之間接故意（不確定故意），於九十年七月二十五日，前往
    台中商業銀行龍井分行開立帳戶，取得000000000000號存簿及提款
    卡，並於當日下午二時許，持至台中市○○○街「茶癡泡沫紅茶店」前，連同印
    鑑章，一併交給葛文彬，以換取五百元現金；葛文彬取得乙○○之存簿、提款卡
    、印鑑章後，即於九十年七月底八月初間，以三千元之價格，轉賣給綽號「大胖
    」、「小陳」、「小高」等人，而該「大胖」等人於取得乙○○之存摺等物後，
    即於九十年八月上旬，連續竊取戊○○、丙○○、丁○○、甲○○所有之汽車，
    並於得手後，以電話對渠四人分別恫稱：「匯四萬五千元或五萬元到乙○○前揭
    帳戶，即可找回車子，否則車子就找不到了」，戊○○等人鑒於車價遠高於贖款
    ，唯恐渠等之車子找不回來，損失更鉅，而心生畏懼，乃於討價還價後，九十
    年八月二日，戊○○匯四萬元，九十年八月三日，丙○○匯四萬元，九十年
    八月六日，丁○○匯四萬元，九十年八月九日，甲○○匯三萬元，到乙○○之
    前揭帳戶內，渠四人匯款後，均順利找回失竊之車子。
二、案經台中縣警察局烏日分局、霧峰分局報請台灣台中地方法院檢察署檢察官偵查
    起訴。
    理  由
一、訊據被告乙○○，固坦承以五百元之代價，將伊前揭存摺等物租給葛文彬，惟否
    認有幫助「大胖」等人恐嚇取財之意思，辯稱：葛文彬說租存摺係要報稅用云云
    。經查，被害人戊○○、丙○○、丁○○、甲○○，因贖車而將款項匯入被告前
    揭銀行帳戶中之事實，業經渠四人分別在警訊中陳述明確，其中戊○○、丁○○
    並於本院稱：「伊等係因為車價高於贖款，害怕車子真的找不回來，損失更大，
    才會依對方所言匯錢」（參本院九十一年一月二十四日審判筆錄），此外，復有
    戊○○等四人所提出之匯款單、被告開立前揭銀行帳戶之資料及出入明細表附卷
    可稽；而按一般人須正常使用存摺、提款卡者，均係自己到金融行庫申請，以確
    保己身之財產，若捨此途而借用陌生人之存簿、提款卡者，必是欲作非法之事，
    至報稅須要的是人頭，與存摺多無直接關係，此為眾所週知之事，被告自無例外
    ，被告出租存摺等物給葛文彬時，可能無法確知他人將如何利用，然其應可預見
    刻意使用他人存摺者，必作非法之途，恐嚇取財當然是其中最有可能之事，卻仍
    將該存摺等物交給葛文彬，被告行為已符合預見其發生而其發生並不違背其本意
    之間接故意之情形，因認其所辯僅係卸責之詞，不足採信。本件事證明確，被告
    犯行應堪認定。
二、核被告所為，係犯幫助刑法第三百四十六條第一項恐嚇取財罪，依刑法第三十條
    第二項幫助犯之規定，減輕其刑；又「大胖」等人雖連續對戊○○等四人恐嚇取
    財，但被告交付存摺等物之行為僅有一個，並非反覆為之，故非能以連續犯論，
    附此敘明。爰審酌被告犯罪所獲不多、頗具悔意，惟因貪圖小利致社會治安受害
    甚鉅等一切情狀，量處如主文所示之刑，並諭知易科罰金之折算標準。
據上論斷，應依刑事訴訟法第二百九十九條第一項前段，刑法第三百四十六條第一項
、第三十條第二項、第四十一條第一項前段，罰金罰鍰提高標準條例第一條前段、第
二條，判決如主文。
中      華      民      國    九十一    年      一      月    三十一    日
                                        法  官  李  秋  娟
右正本證明與原本無異。
如不服本判決，應於判決送達後十日內向本院提出上訴狀，上訴於臺灣高等法院臺中
分院( 須附繕本 )。
                                        書記官
中    華    民    國      九十一      年       一      月     三十一    日
附錄論罪科刑法條
刑法第三百四十六條
意圖為自己或第三人不法之所有，以恐嚇使人將本人或第三人之物交付者，處六月以
上五年以下有期徒刑，得併科一千元以下罰金。
以前項方法得財產上不法之利益，或使第三人得之者，亦同
前二項之未遂犯罰之。
